臺灣高等法院高雄分院刑事判決　　　 100年度上訴字第1628號
上　訴　人
即　被　告　倪恒偉
上列上訴人因毒品危害防制條例案件，不服臺灣高雄地方法院10
0 年度審訴字第1909號中華民國100 年8 月31日第一審判決（起
訴案號：臺灣高雄地方法院檢察署100 年度毒偵字第9782號），
提起上訴，本院判決如下：
     主  文
上訴駁回。
     理  由
一、按不服地方法院之第一審判決而上訴者，應向管轄第二審之
    高等法院為之。上訴書狀應敘述具體理由。第二審法院認為
    上訴書狀未敘述理由或上訴有第362 條前段之情形者，應以
    判決駁回之，刑事訴訟法第361 條第1 項、第2 項、第367
    條前段定有明文。又所謂不服第一審判決之具體理由，必係
    依據卷內既有訴訟資料或提出新事證，指摘或表明第一審判
    決有何採證認事、用法或量刑等足以影響判決本旨之不當或
    違法，而構成應予撤銷之具體事由，始克當之（例如：依憑
    證據法則具體指出所採證據何以不具證據能力，或依憑卷證
    資料，明確指出所為證據證明力之判斷如何違背經驗、論理
    法則）；倘僅泛言原判決認定事實錯誤、違背法令、量刑失
    之過重或輕縱，而未依上揭意旨指出具體事由，或形式上雖
    已指出具體事由，然該事由縱使屬實，亦不足以認為原判決
    有何不當或違法者（例如：對不具有調查必要性之證據，法
    院未依聲請調查亦未說明理由，或援用證據不當，但除去該
    證據仍應為同一事實之認定），皆難謂係具體理由，俾與第
    二審上訴制度旨在請求第二審法院撤銷、變更第一審不當或
    違法之判決，以實現個案救濟之立法目的相契合，並節制濫
    行上訴（最高法院97年度臺上字第892 號判決參照）；上訴
    意旨僅單純否認犯罪，乃屬空泛而非具體理由；漫指原判決
    認定事實錯誤（或為事實上之爭執），自非以判決違法為上
    訴理由，必須指出原審根據某種證據而為事實之認定係屬違
    法，即對原審之適用證據法則加以指摘，始係以判決違法為
    其上訴理由（最高法院71年度第3 次刑事庭會議決議2 參考
    ）。是以上訴人之上訴書狀或補提之上訴理由書，雖有敘述
    上訴理由，惟並未具體敘述第一審判決有上述違法、不當情
    形，或對於一般無爭議之法律適用上之顯然誤解，即與未敘
    述具體理由無異，其所為上訴，即不符合上訴之法定要件。
二、本件上訴人即被告倪恒偉經原審論以犯施用第一級毒品，累
    犯，處有期徒刑10月；又犯持有第一級毒品罪，累犯，處有
    期徒刑5 月，扣案之海洛因壹包（驗後淨重為零點零肆貳公
    克及內含海洛因之包裝袋壹個），沒收銷燬之。並定其應執
    行刑有期徒刑1 年1 月，扣案之海洛因壹包（驗後淨重零點
    零肆貳公克及內含海洛因之包裝袋壹個），沒收銷燬之。已
    經詳細論罪科刑之理由、依據，及量刑審酌之一切情狀，在
    客觀上並無不當之處。被告倪恒偉於上訴期間屆滿（100 年
    9 月18日屆滿）前之100 年9 月15日，具狀提起上訴，但上
    訴理由僅空言表示：「因上訴人現有投資生意，家中父親83
    歲，剛在高雄榮民醫院加護病房出院，需人照顧，請求給予
    重新做人的機會准予改判。」云云，指摘原判決不當。對於
    卷內既有、客觀、明確之訴訟資料空言指摘，且又未指摘原
    判決有何失當之處，顯然空泛而未依據卷內訴訟資料指摘或
    表明原審判決有何採證認事、用法等足以影響判決本旨之不
    當或違法，此有被告上訴狀在卷可按。揆之上開規定，即與
    未敘述具體理由無異。其上訴顯屬違背法律上之程式，應由
    本院依同法第367 條前段、第372 條規定，不經言詞辯論，
    逕行判決如主文。
中    華    民    國   100    年    10    月     20   日
                刑事第五庭    審判長法  官  曾永宗
                                    法  官  鍾宗霖
                                    法  官  任森銓
以上正本證明與原本無異。
施用第一級毒品部分，如不服本判決應於收受本判決後10日內向
本院提出上訴書狀，其未敘述上訴理由者，並得於提起上訴後10
日內向本院補提理由書狀（應附繕本）。
持有第一級毒品部分，不得上訴。
中    華    民    國   100    年    10    月    20    日
                                    書記官  呂素珍